【裁判字號】    89,易,527
【裁判日期】    890429
【裁判案由】    竊盜
【裁判全文】
臺灣桃園地方法院刑事判決                      八十九年度易字第五二七號
    公  訴  人  台灣桃園地方法院檢察署檢察官
    被      告  甲○○
右列被告因竊盜案件，經檢察官提起公訴（八十九年度偵字第一六０九號），本院判
決如左：
    主  文
甲○○竊盜，處拘役肆拾日，緩刑貳年。
    事  實
一、甲○○於民國（下同）八十八年七月下旬某日，在桃園縣龜山鄉巨蛋體育館前陸
    橋下，見張麗玲所有平日由其弟乙○○使用前於八十八年六月六日下午六時許，
    在桃園縣桃園市○○路○段七八號前失竊之車牌號碼ＧＷＮ─九八三號西元一九
    九四年份三陽廠牌藍色重機車一輛經人騎用後置於該處，無人看顧，且車牌與車
    身分離，竟意圖為自己不法之所有，即徒手將該ＧＷＮ─九八三號重機車車牌一
    面竊走，得手後，旋返家以螺絲起子將上開車牌改懸掛於其兄房守剛所有之ＨＺ
    Ｆ─九二九號機車上，供己代步騎用。嗣於八十九年一月十五日早上七時三十六
    分左右，其騎乘該機車途經桃園縣桃園市○○路與復興路口時，因形跡可疑，適
    為交通隊巡邏員警盤查查獲。
二、案經桃園縣警察局移請台灣桃園地方法院檢察署檢察官偵查起訴。
    理  由
一、被告甲○○經傳雖未到庭，惟被告於檢察官偵查時固坦認確於前揭時、地拿走該
    重機車車牌等情，惟矢口否認有何竊盜犯行，辯稱：當時該機車被撞壞了，停在
    龜山巨蛋體育館前方陸橋底下，而車牌掉在旁邊，因伊機車車牌掉了，所以將該
    車牌撿回家掛在伊機車上，且該車牌上面當時還沾有泥土，伊以為是車主不要了
    云云。然查，右開事實業據被害人乙○○於警訊時指述綦詳，復有車輛竊盜、車
    牌失竊資料個別查詢報表─查詢車輛認可資料及贓物領據各一紙在卷可稽，且被
    告竊取該機車車牌之地點係一般道路路旁，並非在垃圾場所或廢棄物處理中心，
    則該機車與車牌自非他人丟棄不予使用之物，且上開機車出廠僅有五年，現尚可
    使用，是衡諸常情，該機車及車牌仍具有財產上之價值，實難認係為無主之物。
    參以被告於警訊時即供稱：「因我的重機車沒有車牌，所以才去偷那面ＧＷＮ─
    九八三號重機車牌供自己使用，我在偷該車牌隔天即將車牌裝上使用」（見偵查
    卷第六頁）等詞在卷，益徵被告基於不法所有之意圖而竊取該機車車牌之情，彰
    彰甚明，本件事證已明，被告所辯顯係避就之詞，委無可採，其犯行可堪認定，
    應予依法論科。
二、核被告所為，係犯刑法第三百二十條第一項之竊盜罪。公訴人認被告應成立刑法
    第三百二十一條第一項第三款之攜帶兇器竊盜罪名云云，惟查被告自警訊至偵查
    時始終供稱徒手取得該車牌，旋返家以螺絲起子改懸掛於其機車上，並未持螺絲
    起子拆卸被害人之機車車牌，此觀諸警、偵訊筆錄自明，從而被告尚無由成立攜
    帶兇器竊盜罪之餘地，公訴人所指尚有未洽，起訴法條應予變更。爰審酌被告素
    行尚可，犯罪之動機、目的、手段、所生危害及犯罪後之態度等一切情狀，量處
    如主文所示之刑，以資懲儆。末查被告前未曾受有期徒刑以上刑之宣告，此有台
    灣高等法院被告全國前案紀錄表存卷可按，其因一時貪念圖利致罹刑章，經此教
    訓當知警惕，應無再犯之虞，本院綜核其個人及家庭環境各情，因認以暫不執行
    其刑為適當，故併諭知緩刑二年，以啟自新。
三、被告經合法傳喚，無正當理由不到庭，本院認應處拘役之案件，爰不待其陳述逕
    行判決。
據上論斷，應依刑事訴訟法第二百九十九條第一項前段、第三百條、第三百零六條，
刑法第三百二十條第一項、第七十四條第一款，罰金罰鍰提高標準條例第一條前段，
判決如主文。
本案經檢察官張尹敏到庭執行職務
中      華      民      國      八十九    年      四    月    二十九    日
                                        臺灣桃園地方法院刑事第二庭
                                            法  官  李  育  仁
右正本證明與原本無異。
如不服本判決，應於判決送達後十日內向本院提出上訴狀( 應附繕本 )，上訴於
臺灣高等法院。
                                            書記官  王  泰  元
中      華      民      國      八十九    年      五    月      二      日
附論罪法條：刑法第三百二十條第一項
意圖為自己或第三人不法之所有，而竊取他人之動產者，為竊盜罪，處五年以下有期
徒刑、拘役或五百元以下罰金。


司法院資訊處製作；財團法人民間司法改革基金會備份。
